臺灣高雄地方法院民事簡易判決　　　 110年度雄簡字第2109號
原　　　告　陳榮發　
被　　　告　亞洲榕園大廈管理委員會

法定代理人　洪泰生　
上列當事人間損害賠償事件，本院於民國110 年12月23日言詞辯
論終結，判決如下：
    主      文
原告之訴駁回。
訴訟費用由原告負擔。
    事實及理由
一、原告主張：原告為被告亞洲榕園大廈門牌號碼高雄市○○區
    ○○路00號4 樓區分所有權人，被告於110 年3 月3 日未經
    原告同意以修繕水管之理由，擅將原告房屋外側10號4 樓樓
    梯間之牆壁挖洞，消防箱亦挖洞，水泥牆之洞雖已回填然無
    法回填原有顏色之瓷磚，致使原告房屋美觀受損連帶房屋價
    值亦減損，請求被告賠償10萬元損害；另消防箱內之破洞未
    回填，居家安全堪虞亦影響消防安全，應即刻回補。各樓層
    之管道間屬於各樓層之私有樓層面，且管道間均應設置人孔
    供管線維修使用，被告維修亦應由人孔進出，無權挖私有牆
    壁，原告房屋共70建坪依市價應有1,200 萬元，求償僅總價
    值百分之一不到，依經驗法則尚稱合理。爰依民法第184 條
    第1 項、第196 條侵權行為損害賠償請求被告賠償損害。聲
    明：被告應給付原告10萬元並即修復消防箱之破洞。
二、被告則以：各樓層間消防管道間長期均由被告委員會維修，
    本件於110 年3 月間開挖，因消防箱後方因有飲水及消防排
    水管均由相同之管道間延伸，因有漏水情形所以必須開挖修
    理，被告先由消防箱後面打洞後，因發現漏水位置是在上方
    ，無法從消防箱後面的洞進入維修，所以只好從上方的牆面
    再打洞才能維修，無法以原告所說先將消防箱拿掉再鑽進去
    維修方式修繕，因為消防箱是固定的，不可能拆除。又修繕
    後已經修復並回復原狀；因為原告主張消防箱後面挖洞需填
    補回復原狀，被告本來打算保留作日後繼續維修之用，也因
    為原告反對而予以填補回復原狀。磁磚顏色不同係因原告要
    求回復原狀時，施工過程原告有當場全程監督，且原告也同
    意以這個顏色施工，因為被告已經無法找到38年前鋪設相同
    的磁磚等語。聲明：原告之訴駁回。
三、本院的判斷：
  ㈠按共用部分、約定共用部分之修繕、管理、維護，由管理負
    責人或管理委員會為之，公寓大廈管理條例第10條第2 項前
    段亦有明文。又因故意或過失，不法侵害他人之權利者，負
    損害賠償責任。故意以背於善良風俗之方法，加損害於他人
    者亦同。民法第184 條第1 項定有明文。而侵權行為之成立
    ，須行為人因故意過失不法侵害他人權利，亦即行為人之行
    為須具備歸責性、違法性，並不法行為與損害間有因果關係
    ，始能成立，且主張侵權行為損害賠償請求權之人，對於侵
    權行為之成立要件應負舉證責任（最高法院100 年度台上字
    第328 號判決要旨參照）。再者，侵權行為，須以故意或過
    失不法侵害他人之權利為要件。關於侵權行為賠償損害之請
    求權，以受有實際損害為成立要件，若絕無損害亦即無賠償
    之可言。損害賠償之債，以有損害之發生及有責任原因之事
    實，並二者之間，有相當因果關係為成立要件。故原告所主
    張損害賠償之債，如不合於此項成立要件者，即難謂有損害
    賠償請求權存在（最高法院17年上字第35號、19年上字第
    363 號、48年台上字第481 號判例意旨參照）。而當事人主
    張有利於己之事實者，就其事實有舉證之責任，民事訴訟法
    第277 條前段亦規定甚明。再按民事訴訟如係由原告主張權
    利者，應先由原告負舉證之責，若原告先不能舉證，以證實
    自己主張之事實為真實，則被告就其抗辯事實即令不能舉證
    ，或其所舉證據尚有疵累，亦應駁回原告之請求( 最高法院
    17年上字第917 號判例意旨參照) 。
  ㈡查被告長期負責維修大樓管道間，本件係因管道間漏水需進
    行維修，而因相關水管管道間在消防箱後方牆內，被告因而
    先以將消防箱後側開挖一個洞的方式，因而確認漏水位置無
    法由該處修繕，才再於原告房屋外側消防箱上方( 即消防箱
    與原告房屋之間牆面上位位置，如原告所提卷第53頁照片所
    示) 另開挖部分牆面進行修繕，修繕後已以相同大小磁磚予
    以回填回復原狀、另消防箱內後方開挖之洞亦已回填回復原
    狀等情，均為原告所不爭執( 卷第61頁筆錄) ；則被告身為
    管理委員會，本負有修繕大樓公共管道間相關漏水事宜，為
    修繕漏水之必要而開挖部分牆面及消防箱，均為修繕所必要
    之方法，修繕後既已均回復原狀，即難認被告有何侵權行為
    之故意或過失而應負損害賠償責任可言，原告主張已無理由
    。
  ㈢原告雖主張因回補之磁磚顏色不同，造成其房屋美觀受損房
    屋價值減損，惟查，依原告提出之回補後照片，該回補區塊
    之磁磚顏色固為白色，與同牆面其他部分磁磚較黃之顏色確
    實有不一，然被告陳明係因已無法找到約38年前相同顏色的
    磁磚，且舖設前已告知原告，原告亦未為爭執( 卷第59頁背
    面筆錄) ，而原告建物第一次登記之時間確實為74年間，亦
    有原告提出之建物謄本可參( 卷第13頁) ，則被告之抗辯亦
    屬合理，況僅因房屋外部分磁磚顏色不一，亦難認因而減損
    原告房屋之價值，原告就房屋價值因而受有減損之事實，亦
    未舉證證明以實其說，況被告所為並未構成侵權行為亦如上
    述；是原告依侵權行為法律關係，請求被告賠償損害，即無
    理由而不應准許。
  ㈣又被告亦已將消防箱內後側開挖之洞口予以回填為原告所不
    爭執，原告雖主張回填部分厚度沒有原來的厚度有比較薄(
    卷第59頁背面) ，但未舉證證明以實其說，況開挖之洞係位
    在消防箱內側後方，原告主張之厚薄度縱有差異，亦不影響
    消防箱整體功能，且消防箱係大樓公共設施並非原告私有，
    既已回復原狀，原告依侵權行為請求被告賠償損害及修復消
    防箱之破洞，亦無理由。
四、綜上所述，原告依侵權行為法律關係，請求被告賠償原告10
    萬元並及修復消防箱之破洞，均無理由而應予駁回。
五、本件事證已臻明確，兩造間其餘主張舉證併所提證據，經本
    院審酌認與判決之結果不生影響，不再一一論列，附此敘明
    。
六、結論：本件原告之訴為無理由。因此判決如主文。本件原告
    敗訴，訴訟費用應由原告負擔。
中    華    民    國   111    年    1     月    11    日
                  高雄簡易庭  法  官    林玉心
以上正本係照原本作成。
如不服本判決，應於送達後20日內，向本院提出上訴狀並表明上
訴理由，如於本判決宣示後送達前提起上訴者，應於判決送達後
20日內補提上訴理由書（須附繕本）。
中    華    民    國   111    年    1     月    12    日
                              書記官    李月君